---
title: "TugasModul7"
author: "Talitha Fawwaz"
date: "2022-10-30"
output:
  word_document: default
  pdf_document: default
---

```{r setup, include=FALSE}
knitr::opts_chunk$set(echo = TRUE)
```

Import dataset "murders";
```{r}
library(dslabs)
library(tidyverse)
data(murders)
```

1. Gunakan as_tibble untuk mengkonversi tabel dataset “US murders” dalam bentuk tibble dan simpan dalam objek baru bernama ‘murders_tibble’.
Jawab:
```{r}
murders_tibble <- as_tibble(murders)
class(murders_tibble)
```

2. Gunakan fungsi group_by untuk mengkonversi dataset “US murders” menjadi sebuah tibble yang dikelompokkan berdasarkan ‘region’.
Jawab:
```{r}
as_tibble(murders) %>% 
group_by(region)
```

3. Tulis script tidyverse yang menghasilkan output yang sama dengan perintah berikut: 
```{r}
exp(mean(log(murders$population)))
```
Gunakan operator pipe sehingga setiap fungsi dapat dipanggil tanpa menambahkan argumen. Gunakan dot operator untuk mengakses populasi.
Jawab:
```{r}
murders$population %>% 
  log() %>% 
  mean() %>%
  exp()
```

4. Gunakan map_df untuk membuat data frame yang terdiri dari tiga kolom: ‘n’, ‘s_n’, dan ‘s_n_2’. Kolom pertama harus berisi angka 1 hingga 100. Kolom kedua dan ketiga masingmasing harus berisi penjumlahan 1 hingga n, dimana n menyatakan jumlah baris.
Jawab:
```{r}
compute_s_n <- function(n){
  x <- 1:n
  data_frame(n = n, s_n = sum(x), s_n_2 = sum(x))
}
n <- 1:100
map_df(n, compute_s_n)
```